Federico Holc

portfolio.fedeholc.ar · github.com/fedeholc · linkedin.com/in/federicoholc federicoholc@gmail.com · +54-11-2394-8988 · Buenos Aires, Argentina



Sobre mí

¡Hola! Soy Fede, desarrollador web full stack especializado en frontend, con conocimientos de backend e interés por los web standards y el software de código abierto. Me inicié como autodidacta y ahora estoy próximo a recibirme de técnico superior en desarrollo de software. Además, en el pasado fui sociólogo y profesor, integré grupos y cátedras docentes en escuelas y en la Universidad de Buenos Aires, lo cual me entrenó en la escucha activa, la comunicación efectiva y el trabajo en equipo. He desarrollado software de manera autónoma y en equipos, utilizando metodologías ágiles como scrum. En mi portfolio se pueden ver los proyectos en los que he trabajado (y su código), junto con una explicación detallada de los problemas que tuve que superar y los aprendizajes que me dejó cada uno de ellos.

Resumen de calificaciones

Mis capacidades y conocimientos técnicos incluyen:

- HTML / CSS / Responsive design
- Vanilla JavaScript / React / Next.js
- TypeScript / JSDoc
- Linux

- Testing (Vitest/Jest, Playwright)
- Node.js / Express
- SQL / MongoDB
- Git / GitHub

Formación Académica

- Tecnicatura Superior en Desarrollo de Software. Instituto de Formación Técnica Superior N.º 29 de la Ciudad Autónoma de Buenos Aires. 2023 - a la actualidad (18 materias de 23 aprobadas).
- **Especialización Docente de Nivel Superior en Educación Sexual Integral.** Instituto Superior del Profesorado Dr. Joaquín V. González. 2017 2019. Graduado.
- **Profesorado de Enseñanza Secundaria, Normal y Especial en Sociología.** Facultad de Ciencias Sociales, Universidad de Buenos Aires. 2007 2009. Graduado.
- **Licenciatura en Sociología.** Facultad de Ciencias Sociales, Universidad de Buenos Aires. 2002 2007. Graduado.
- **Escuela Técnica en Computación.** Escuela Técnica Nº 3 Maria Sánchez de Thompson, Ciudad Autónoma de Buenos Aires. 1992 1998. Graduado.

Cursos

- AWS Academy Cloud Foundations, AWS Academy, 2024.

- Desarrollador Web Full Stack. Argentina Programa v3.0, Instituto Nacional de Tecnología Industrial (INTI), Ministerio de Economía de la Nación, 2022-2023.
- Codo a Codo 4.0 Full Stack JAVA, Ministerio de Educación de la CABA, 2022.
- Responsive Web Design / JavaScript Algorithms and Data Structures / Back End Development and APIs, freeCodeCamp.org, 2022.

Idiomas

- Español: nativo.
- **Inglés:** professional working proficiency. First Certificate Exam (B2 First), Cambridge University.

Experiencia Laboral

Desarrollador Web. No Country, práctica de simulación laboral. Oct. - Nov., 2024.

 Desarrollo en equipo de la aplicación de telemedicina Health Pro. Individualmente estuve a cargo de desarrollar los módulos de videollamadas y salas de espera de la aplicación, utilizando React, Node, WebSockets y WebRTC.

Profesor de enseñanza media. 2010 - a la actualidad.

 Profesor de Sociología, Introducción a las Ciencias Sociales y a las Humanidades, Formación Ética y Ciudadana, e Historia, en escuelas públicas de enseñanza media de la Ciudad Autónoma de Buenos Aires.

Profesor y tutor universitario. Universidad de Buenos Aires. 2007 - 2015.

- Profesor de Introducción al Pensamiento Científico, Ciclo Básico Común, cátedra Marqués (2007-2011). Profesor y tutor de Prácticas de la enseñanza. Facultad de Ciencias Sociales, cátedra Pipkin (2009-2015).

Sociólogo. Dpto. de Salud Ambiental, Ministerio de Salud, GCABA. 2008 – 2012.

 Desarrollo e implementación de instrumentos para el relevamiento de problemáticas ambientales en los Centros de Salud y Acción Comunitaria de la CABA. Capacitación del personal para su utilización. Análisis de datos socio-ambientales con Epi Info, bases de datos y SPSS.

Proyectos de desarrollo de software

JWT Learning Kit - Roll your own auth, al menos una vez en la vida

- JWT Learning Kit es una guía para aprender a desarrollar desde cero un sistema de autenticación en JavaScript usando JSON Web Token. Incluye el código y la explicación de los procesos y conceptos necesarios para su implementación.
- Stack: HTML, CSS, vanilla JavaScript, Node, Express, SQLite, Vitest, Playwright, JSDoc.
- Online: jwtlk.fedeholc.ar

_

fotoYOP & foto-V

- FotoYOP te permite transformar imágenes y crear collages de manera sencilla y rápida. Es también una PWA que se puede instalar en el teléfono y usar offline. Foto-V es su complemento ideal: convierte imágenes en videos aplicando efectos como panning o zoom in/out.
- Stack: HTML, CSS, vanilla JavaScript, React/Next, TypeScript, JSDoc, PWA, Canvas API.
- Online: fotoyop.fedeholc.ar · foto-v.fedeholc.ar

<NuncaSupeProgramar/> Blog de apuntes para aprender desarrollo web

- Mi blog para organizar apuntes, aprender, y compartir el conocimiento. Sencillo, rápido, y accesible.
- Stack: Next, React, JavaScript, HTML, CSS, Markdown.
- Online: nsp.fedeholc.ar

¡ANOTÁ! & Highlighter - ¿Another note taking app?

- Así es, otra aplicación más para tomar notas. =) Pero con algunas características particulares. Y lo mejor: una extensión para el navegador que permite resaltar y guardar textos y enlaces desde cualquier web.
- Stack: HTML, CSS, JavaScript, React, Next, SQLite, WebExtension API.
- Live demo: <u>anota-demo.vercel.app</u>

Full size images for IG

- Extensión para el navegador Chrome que permite ver imágenes de Instagram a máxima resolución y en pantalla completa, sin distracciones.
- Stack: JavaScript, HTML, CSS, WebExtension API.
- Disponible en la chrome web store: bit.ly/igfull +2000 usuarios.

Otros proyectos:

- Aplicación Web para administración de una institución educativa (proyecto de fin de cursada). Stack: MongoDB, Node, Pug, JavaScript, Vitest, JWT, HTML, CSS.
- Aplicación de escritorio para administrar una clínica de salud (proyecto de curso). Stack: C#, Visual Studio, MySQL.
- Aplicación móvil para administrar un club deportivo (proyecto de fin de cursada). Stack:
 Kotlin, Android Studio, SQLite.
- Argentina Programa v3.0 CV Editable (proyecto de curso). Stack: Java, Springboot, Hibernate, MySQL, Angular, HTML, CSS, Bootstrap.

